【裁判字號】    89,基小,265
【裁判日期】    891015
【裁判案由】    給付租金
【裁判全文】
臺灣基隆地方法院基隆簡易庭小額民事判決  八十九年度基小字第二六五號
    原      告  甲○○
    被      告  丙○○
                乙○○
右當事人間給付租金事件，本院判決如左：
    主    文
被告丙○○應給付原告新台幣玖萬肆仟元，及自民國八十九年六月十日起至清償日止
，按年息百分之五計算之利息。
原告其餘之訴駁回。
訴訟費用新台幣玖佰肆拾元由被告丙○○負擔。
本判決原告勝訴部分得假執行。
    訴訟標的及理由要領
一、原告主張：被告丙○○於民國八十二年十二月二十八日，邀同被告乙○○為連帶
    保證人，向原告租用ＣＺ─九四一號計程車，詎被告並未按時給付租金，截至八
    十七年十月二十一日止，仍積欠租金新台幣（下同）九萬四千元，為此提起本訴
    ，請求被告二人連帶給付積欠之租金及法定遲延利息語，並提出租賃營業小客車
    合約書、帳簿、劃撥單等物為證。被告丙○○對原告主張之事實並不爭執，並表
    示願給付租金，堪認原告此部分之主張為真實，其請求被告丙○○給付九萬四千
    元及法定遲延利息，為有理由，應予准許。
二、至被告乙○○固不否認確為丙○○之連帶保證人，惟抗辯稱本件為動產租賃，請
    求權時效為二年，原告之請求已因時效完成而消滅，其自不負擔保付款之責等語
    。經查：本件為計程車租賃契約，本屬動產租賃之法律關係，而被告丙○○之租
    金原僅付至八十二年八月二十一日，迄至八十七年十月間，始因承認原告之債權
    而劃撥五千元予原告之事實，業據原告與被告丙○○自認無訛，復有劃撥單一紙
    附卷可稽，自屬真實。依上說明，足認原告之請求權時效原應於八十四年八月二
    十日屆滿二年而消滅，迄至八十七年十月間始因被告丙○○之承認而重行起算。
    惟按依民法第七百四十七條規定，向主債務人請求履行及為其他中斷時效之行為
    ，對於保證人亦生效力者，僅以債權人向主債務人所為請求、起訴或與起訴有同
    一效力之事項為限，若同法第一百二十九條第一項第二款規定之承認，性質上乃
    主債務人向債權人所為之行為，既非民法第七百四十七條所指債權人向主債務人
    所為中斷時效之行為，對於保證人自不生效力，最高法院六十八年台上字第一八
    一三號判例可資參照。是被告乙○○既為本件之連帶保證人，參諸上述判例意旨
    ，原告對其之請求權時效已於八十四年間消滅，詎原告遲至八十九年間始對之起
    訴求償，於法不合，被告乙○○自得以消滅時效完成為由拒絕付款，故原告對被
    告乙○○之請求即非法之所許，應予駁回。
三、從而，原告本於動產租賃之法律關係，請求被告丙○○給付九萬四千元及法定遲
    延利息，即無不合，應予准許；至其對被告乙○○之請求為無理由，應予駁回。
四、本件係依小額訴訟程序所為之判決，應就原告勝訴部分依職權宣告假執行。
中      華      民      國    八十九    年      十      月     十五     日
~B臺灣基隆地方法院基隆簡易庭
~B        法      官  陳鈺林
右正本證明與原本無異。
對於本件判決如有不服，應於收受送達後廿日內向本院提出上訴書狀，上訴於本院合
議庭，並按他造當事人之人數附具繕本。當事人之上訴，非以判決違背法令為理由不
得為之，上訴狀應記載上訴理由，表明下列各款事項：
(一)原判決所違背之法令及其具體內容。
(二)依訴訟資料可認為原判決有違背法令之具體事實。
中      華      民      國    八十九    年      十      月     十七     日
~B        法院書記官  盧小芬


司法院資訊處製作；財團法人民間司法改革基金會備份。
